【裁判字號】    90,毒抗,31
【裁判日期】    900205
【裁判案由】    撤銷停止戒治
【裁判全文】
臺灣高等法院高雄分院刑事裁定                        九十年度毒抗字第三一號
    抗  告  人
    即受處分人  甲○○
右列抗告人因撤銷停止戒治案件，不服臺灣高雄地方法院中華民國八十九年十二月十
八日裁定（八十九年度毒聲字第九七七七號），提起抗告，本院裁定如左：
    主  文
抗告駁回。
    理  由
一、本件抗告意旨略以：抗告人經原審法院裁定停止戒治付保護管束期間，絕無再施
    用安非他命，惟曾因感冒服用成藥，而引起檢驗之陽性反應，原裁定遽認定抗告
    人於保護管束期間施用第二級毒品，誠有不當，爰依法提出抗告云云。
二、按犯施用第一、二級毒品經觀察勒戒後，認有繼續施用毒品之傾向者，應施以一
    年之強治戒治；而強制戒治執行已滿三月，認無繼續戒治之必要，法院得裁定停
    止強制戒治，停止期間應付保護管束，在保護管束期間違反應遵守事項情節重大
    者，得由檢察官聲請法院裁定撤銷停止戒治，停止強制戒治之裁定經撤銷者，其
    停止之期間不算入強制戒治期間，毒品危害防制條例第二十條第二項、第二十二
    條第二項分別定有明文。經查抗告人前因施用第二級毒品安非他命，經觀察勒戒
    後，有繼續施用毒品之傾向，經原審法院於八十八年十一月三日以八十八年毒聲
    字第八一九二號裁定令入戒治處所施以強制戒治一年，自八十八年十一月十九日
    起送台灣屏東戒治所，嗣強制戒治滿三月，經原審法院於八十九年三月十六日以
    八十九年毒聲字第二二八八號裁定停止戒治，所餘戒治期間，付保護管束在案，
    此有上開裁定附卷可稽。又查：抗告人於保護管束期間內之八十九年十月五日按
    期至台灣高雄地方法院檢察署依法接受採集尿液，該尿液檢體經送請台灣檢驗科
    技股份有限公司檢驗結果，呈甲基安非他命之陽性反應，有上開公司於八十九年
    十月十六日出具編號ＫＨ２０００Ａ００１６０６號之檢驗報告影本一份附卷可
    憑。按甲基安非他命經口服投與後，約百分之七十於二十四小時內自尿中排出，
    其尿液內甲基安非他命成分之檢出，與投與甲基安非他命的份量、個人體質、檢
    測儀器之精密度有關，通常採尿化驗是否呈陽性反應，亦應以投與後二十四小時
    內所採者為宜，此分別有法務部調查局七十九年二月二十七日（７９）陸（一）
字第四０二八八一號函及行政院衛生署藥物食品檢驗局（８０）藥檢壹字第四五
    二九九號函可憑，是經採尿驗有安非他命反應者，應可認定該人於採尿前之一日
    內有施用安非他命。本件受處分人按期報到所採集之尿液，既檢出呈安非他命陽
    性反應，且其於採尿時曾表明未服用藥物，亦有台灣高雄地方法院檢察署受保護
    管束人（被告）尿液檢體監管紀錄表（第三聯）影本二份附卷可按，足徵受處分
    人於採尿前之二十四小時內之某時，至少有施用安非他命一次，甚明。抗告人固
    以伊先前因感冒服用藥物，是驗尿結果有安非他命反應云云，然查部分成藥之服
    食，可在尿液測試中產生偽陽性安非他命反應，但如用精密儀器分析，將可排除
    偽陽性之可能，而得到正確答案，目前最常用之確認方法為氣相層析質譜儀，以
    該儀器作藥物及其代謝產物之定性及定量分析，幾乎不會有偽陽性反應產生，本
    件前開尿液檢驗結果即係以ＧＣ／ＭＳ氣相層析／質譜儀法確認檢驗，即無錯誤
    可能，足見抗告人前開所辯純係推卸之詞，不足採信，原審依法撤銷停止強制戒
    治，令入戒治處所施予強制戒治之裁定，經核並無不合；本件抗告意旨，仍執陳
    詞否認施用毒品安非他命云云，並無理由，應予駁回。
三、據上論結，應依刑事訴訟法第四百十二條，裁定如主文。
中    華    民    國      九十      年       二       月      五        日
                              臺灣高等法院高雄分院刑事第八庭
                                  審判長法官  郭雅美
                                        法官  張盛喜
                                        法官  莊飛宗
右正本證明與原本無異。
不得再抗告。
                                      書記官  張宗芳
中    華    民    國      九十      年       二       月       六       日
                                                                        Ｋ


司法院資訊處製作；財團法人民間司法改革基金會備份。
